【裁判字號】    89,易,438
【裁判日期】    890704
【裁判案由】    竊盜
【裁判全文】
臺灣雲林地方法院刑事判決                          八十九年度易字第四三八號
    公  訴  人  臺灣雲林地方法院檢察署檢察官
    被      告  甲○○
    被      告  乙○○
右被告因竊盜等案件，經檢察官提起公訴（八十九年度偵字第二０一一號），本院判
決如左：
    主  文
甲○○共同竊盜，處有期徒刑伍月，緩刑年，緩刑期間付保護管束。
乙○○收受贓物，累犯，處拘役伍拾玖日，如易科罰金，以佰元折算壹日。
    事  實
一、甲○○前未曾受有期徒刑以上刑之宣告。乙○○前於民國八十五年間，因槍砲彈
    藥刀械管制條例案件，經本院判處有期徒刑三月確定，甫於八十六年五月十三日
    易科罰金執行完畢。甲○○於八十九年五月九日某時許，與綽號「阿坤」不詳年
    籍之成人男子，因發見丙○○所有車號ＳＦ─九五四八號自用小客車，停放於雲
    林縣四湖鄉鹿場村附近溪底多日，認有機可乘，彼等竟共同意圖為自己不法所有
    ，由甲○○以自備之萬能錀匙〔未扣案〕，與綽號「阿坤」共同發動引擎，竊取
    該車，得手後供甲○○代步使用；乙○○明知甲○○交付其駕用之車號ＳＦ─九
    五四八號自用小客車，並非甲○○所有，屬來路不明之贓車，竟於同日某時許，
    予以收受駕用。嗣於八十九年五月九日四時二十分許，乙○○駕駛上揭車輛後載
    甲○○，行經雲林縣四湖鄉○○村○○路四十三號前，為警發見可疑，循線查悉
    上情。
二、案經雲林縣警察局台西分局報請臺灣雲林地方法院檢察署檢察官偵查起訴。
    理  由
一、訊據被告甲○○，對於右揭時地，由綽號「阿坤」之不詳年籍男子，通知車號Ｓ
    Ｆ─九五四八號自用小客車停放該處多日，由綽號「阿坤」幫忙發動引擎，得手
    供己代步之用等情不諱，惟否認有竊盜犯行，辯稱：該車是贓車，放在那裡二、
    三天才去開的云云。惟查，右揭事實，已據被害人丙○○指訴綦詳，並有車輛失
    竊資料個別查詢報表及贓物認領保管收據可稽，參以被告甲○○並不否認車號Ｓ
    Ｆ─九五四八號自用小客車，係停放於雲林縣四湖鄉鹿場村附近溪底，由其與綽
    號「阿坤」之不詳年籍之男子，未得車主之同意，即共同以自備錀匙，擅自發動
    引擎駛離現場，供其代步使用，其意圖為自己不法所有之犯意至明。退而論之，
    車號ＳＦ─九五四八號自用小客車，縱如被告甲○○所辯，係他人竊得後，棄置
    該處，為贓車屬實，惟被告甲○○既圖自己不法所有之犯意，自毋論該車，是否
    前為第三人所竊而受影響，是被告甲○○竊取第三人所竊之物，仍屬竊盜無訛。
    被告甲○○就此部分所辯，諉無足採。事證明確，被告甲○○竊盜犯行堪以認定
    。
二、訊之被告乙○○，對於於右開時地收受甲○○交付之車號ＳＦ─九五四八號自用
    小客車，由其駕駛使用等情不諱，惟矢口否認有贓物犯行，辯稱：是甲○○將車
    子交給伊開的，是用萬能錀匙啟動，與一般錀匙不一樣，甲○○身體不好，伊幫
    他開車，伊認識甲○○五年，沒有看過該車行車執照，伊不知是贓車云云。惟查
    ，右揭事實，已據被告甲○○於本院審理時供稱乙○○應該知道不是伊的等語，
    參以被告乙○○駕駛車號ＳＦ─九五四八號自用小客車時，並非以一般車輛之錀
    匙，啟動引擎開車，已分別經被告乙○○於警訊及本院審理時供明，該車既未以
    一般錀匙啟動引擎，顯見其當時應已認知該車沒有備置錀匙。再者，被告乙○○
    與被告甲○○認識有五年之久，足見彼等二人甚為熟識，被告甲○○既未交付行
    車執照或車籍來源證明，被告乙○○未加求證，即貿然駕用，且於警察盤查時，
    即欲迅速逃離駕駛座，益見其畏罪情虛之舉，昭然若揭。衡諸行車執照未隨車攜
    帶者，道路交通管理處罰條例第十四條定有處罰規定，因此駕駛人駕車行駛於道
    路，應隨車攜帶行車執照或車籍之來源證明，以供交通警察單位之路檢，乃眾所
    週知之事。被告乙○○未備行車執照等資料，即貿然收受駕用，衡情應有贓物之
    認知。而上揭車輛，確經被害人蔡長源報案失竊等情，復據被害人蔡長源指證綦
    詳，復有贓物認領保管收據、車輛失竊資料個別查詢報表附卷可佐。事證明確，
    被告乙○○贓物犯行堪以認定。
三、核被告甲○○所為，係犯刑法第三百二十條第一項竊盜罪行；被告乙○○收受贓
    物所為，係犯刑法第三百四十九條第一項之收受贓物罪行。被告甲○○與綽號「
    阿坤」不詳年籍之成年男子間，有犯意聯絡及行為之分擔，均為共同正犯。檢察
    官就此部分未予論及，容有未洽。被告乙○○前於八十五年間，因槍砲彈藥刀械
    管制條例案件，經本院判處有期徒刑三月確定，甫於八十六年五月十三日易科罰
    金執行完畢，其於刑之執行完畢後五年內，再犯本件有期徒刑以上之罪，為累犯
    ，應依刑法第四十七條之規定，加重其刑。爰審酌被告甲○○前未曾受有期徒刑
    以上刑之宣告；被告乙○○有上揭前科紀錄，分別有臺灣雲林地方法院檢察署刑
    案資料查註紀錄表、及本院被告全國前案紀錄表可稽，被告甲○○一時貪念，竊
    取未件車輛，造成被害人使用車輛之不便，被告乙○○圖一時便利，明知贓物竟
    仍收受，其收受贓物足以助長竊盜歪風，並參酌被害人蔡長源失竊之車輛，價值
    約為新台幣一萬餘元，已據被害人蔡長源供明，及竊盜罪、贓物罪所造成之社會
    危害程度，被害人等之損失狀況，彼等二人犯罪動機、目的、手段、犯罪後態度
    等一切情狀，分別量處如主文第一項、第二項所示之刑，並對被告乙○○諭知易
    科罰金之折算標準。末查，被告甲○○未曾受有期徒刑以上刑之宣告，其一時貪
    念，致罹刑典，經此罪刑教訓後，當知所惕勵而無再犯之虞，本院認前開對其所
    宣告之刑，宜以暫不執行為當，爰併對被告甲○○諭知緩刑三年，並於緩刑期間
    付保護管束，藉資匡正遷善。至被告甲○○犯罪用之錀匙一支，因未扣案，且非
    違禁物，爰不另為沒收之諭知，附帶敘明。
據上論斷，應依刑事訴訟法第二百九十九條第一項前段，刑法第二十八條、第三百二
十條第一項、第三百四十九條第一項、第四十一條、第四十七條、第七十四條第一款
、第九十三條第一項，罰金罰鍰提高標準條例第一條前段、第二條，判決如主文。
本案經檢察官林伯宇到庭執行職務。
中      華      民      國    八十九    年      七      月    四      日
                                        臺灣雲林地方法院刑事第一庭
                                            法  官  林  秋  火
右正本證明與原本無異。
如不服本判決，應於判決送達後十日內，向本院提出上訴狀。（須附繕本）
                                            書記官  林  芳  杰
中      華      民      國    八十九    年      七      月    四      日
刑法第三百二十條
意圖為自己或第三人不法之所有，而竊取他人之動產者，為竊盜罪，處五年以下有期
徒刑、拘役或五百元以下罰金。
意圖為自己或第三人不法之利益，而竊佔他人之不動產者，依前項之規定處斷。
前二項之未遂犯罰之。
刑法第三百四十九條
收受贓物者，處三年以下有期徒刑、拘役或五百元以下罰金。
搬運、寄藏、故買贓物或為牙保者，處五年以下有期徒刑、拘役或科或併科一千元以
下罰金。
因贓物變得之財物，以贓物論。


司法院資訊處製作；財團法人民間司法改革基金會備份。
